臺灣板橋地方法院刑事判決　　　　　　　　　　　　九十二年度訴字第二三七號
　　公　訴　人　臺灣板橋地方法院檢察署檢察官
　　被　　　告　庚○○
右列被告因偽造文書等案件，經檢察官提起公訴（九十二年度偵字第六三四九號），
本院判決如左：
    主  文
庚○○連續意圖為自己不法之所有，以詐術使人將本人之物交付，處有期徒刑拾月。
扣案如附表二所示之物均沒收。
    事  實
一、庚○○於民國八十九年間任職於興雙和有線電視股份有限公司（下稱興雙和公司
    ）之外包商，負責替興雙和公司開發有線電視客戶，於八十九年八月間離職。其
    於任職期間及離職後，基於意圖為自己不法所有之概括犯意，未經授權而私下招
    攬客戶，於任職期間向客戶謊稱數戶同時裝設或續接興雙和公司之有線電視可享
    優惠價格，或於八十九年八月間離職後仍冒稱為與雙和公司人員或外包商而向客
    戶表示可以遠低於市價之優惠價格裝設或續接有線電視，致佘文進、吳萬方、辛○○、寅○○、丁○○、壬○○等六人陷於錯誤以為係合法裝設之優惠價格而同
    意裝設或續接，並分別交付新臺幣（下同）二千元至三千元不等之款項予庚○○
    ，庚○○即以此方式連續詐得合計一萬三千八百元之款項，其行為時間、地點、
    裝設用戶、詐得款項及所私接有線電視公司名稱等均詳如附表一編號一至編號六
    所示。嗣又承上開概括犯意，於九十二年三月二十一日以電話向己○○冒稱係興
    雙和公司人員，可以一年三千元之較優惠價格裝設有線電視，致己○○誤信為係
    合法裝設之優惠價格而同意裝設，並與庚○○約定於九十二年三月二十一日晚間
    裝機，惟己○○再向其於興雙和公司服務之友人詢問何以有如此優惠之價格而查
    覺有異，遂通知興雙和公司人員至其位於臺北縣中和市○○路一四六巷十二之一
    號之住處查看裝設情形，同日二十二時三十分許庚○○依約前來裝設完畢並由己○○交付三千元之費用，興雙和公司人員乙○○始表明身分並報警處理而未遂，
    經警當場查獲，並在庚○○身上扣得如附表二所示其所有供裝設有線電視使用之
    物品。
二、案經興雙和公司訴由臺北縣政府警察局中和分局報告臺灣板橋地方法院檢察署檢
    察官偵查起訴。
    理  由
一、有罪部分：
  (一)訊之被告庚○○對於右揭犯罪事實均矢口否認，辯以並未裝設如附表一所示用戶
    之有線電視，而其雖有私下為客戶裝設有線電視之情形，惟已不記得裝過幾戶，
    且裝設時伊均告知該等用戶此係違法裝設云云。經查：
    1.右揭犯罪事實，業據告訴人指訴綦詳，復經證人即告訴人公司員工乙○○在偵
      查及本院審理中證述在卷。
    2.被告確有於如附表一所示之時間、地點及費用，為用戶佘文進等人裝設有線電
      視等情，業經證人佘文進、吳萬方、辛○○、寅○○、壬○○、丁○○等人於
      警詢及本院審理中均證述在卷。雖證人佘文進、丙○○、辛○○、壬○○及寅
      ○○等五人在本院審理中均稱已不能確定在庭之被告是否即為當初為其等裝設
      有線電視之人，惟其五人於警詢時均明確指稱被告即為招攬裝設之人無誤，而
      其等係於八十九年間裝設，距今已有相當時日，於本院審理時對當初前來招攬
      裝設有線電視人員之相貌不復記憶，實屬人之常情；然其等均為鄰居，當時係
      因證人寅○○稱有線電視公司人員前來招攬表示如能一次有較多用戶立刻同時
      裝設或續接，即可以優惠價格辦理，其等乃分別與該有線電視公司人員接洽及
      續接並繳費等情，已據證人佘文進、丙○○、辛○○、壬○○及寅○○等五人
      在本院審理中證述一致，足證為其五人裝設有線電視之人為同一人；又證人丙○○、陳一泓並證稱當時為之裝設之人曾開立收據，收據上有「庚○○」之簽
      名等語（參本院九十二年十一月二十八日審判筆錄第十四頁、第十九頁），堪
      認當時為證人佘文進、吳萬方、辛○○、寅○○、壬○○裝設有線電視及收費
      之人即為被告庚○○無訛。
    3.又被告於九十二年三月二十一日以電話向己○○約定以一年三千元之價格裝設
      有線電視，經己○○同意裝設，並與庚○○約定於九十二年三月二十一日晚間
      裝機，惟己○○再向其於興雙和公司服務之友人詢問何以有如此優惠之價格而
      查覺有異，遂通知興雙和公司人員至其位於臺北縣中和市○○路一四六巷十二
      之一號之住處查看裝設情形，同日二十二時三十分許被告依約前來裝設完畢並
      由己○○交付三千元之費用後，興雙和公司人員乙○○始表明身分並報警處理
      ，經警當場查獲，並在庚○○身上扣得如附表二所示其所有供裝設有線電視使
      用之物品等情，亦經證人己○○、乙○○結證屬實，並有扣案如附表二所示之
      物品及卷附證人己○○向警領回所繳三千元款項時出具之贓物認領保管單與裝
      機服務單各乙紙可資佐證。
    4.而如附表一編號一至五部分，被告裝設時雖仍在興雙和公司任職，惟興雙和公
      司收視費用標準為半年三千三百元、一年六千三百元，且如附表一所示之用戶
      均非其公司所裝設等情，已由告訴人陳明在卷，復經證人乙○○在偵查及本院
      審理中證述明確，被告以一年二千元至三千元價格為如附表一所示之用戶裝設
      有線電視，顯非基於其業務所為，而係未經授權假借興雙和公司名義私下招攬
      客戶擅為裝設收費。被告雖辯稱所裝設之用戶均知其非合法裝設云云，惟此經
      證人證人佘文進、吳萬方、辛○○、寅○○、壬○○、丁○○等人均否認在卷
      ，而同時裝設之證人佘文進、吳萬方、辛○○、寅○○、壬○○等人均證稱當
      時被告自稱係有限電視公司人員前來提供優惠價格招攬續接，於裝設後並開立
      收據，其中證人壬○○並明確證述其在裝設後尚去電興雙和公司詢問是否確有
      庚○○其人等語（參本院九十二年十一月二十八日審判筆錄第十九頁），足認
      其五人主觀上均係誤以為數戶同時裝設或續接興雙和公司之有線電視可享優惠
      價格而屬合法裝設。又證人丁○○（即附表一編號六部分）亦證稱被告當時自
      稱係興雙和公司人員，表示該公司有特價優惠而招攬裝設等語（參本院九十二
      年十一月二十八日審判筆錄第二十頁），亦足以證明被告係於八十九年八月間
      自興雙和公司外包商離職後，仍冒稱為興雙和公司人員而招攬客戶，致證人丁○○誤信為真而同意裝設並繳付費用。
    5.按有線電視係付費服務，如未向有線電視公司合法裝設而為私接，有線電視公
      司於發覺之後即為剪線斷訊，此為一般人周知之事實。證人佘文進、吳萬方、
      辛○○、寅○○、壬○○、丁○○均係付費由被告裝設有線電視，已如前述，
      衡情應無甘冒付費後立即遭發覺並斷訊而平白損失所繳費用之理，是堪認茍其
      等當時知悉被告實係未經授權而私下擅為招攬裝設，應無仍同意付費予被告裝
      設之可能，是以被告於任職興雙和公司外包商期間向客戶謊稱數戶同時裝設或
      續接興雙和公司之有線電視可享優惠價格，或於其離職後仍冒稱為有線電視公
      司人員而向客戶表示可以遠低於市價之價格裝設或續接有線電視之行為，核為
      詐術之實施，並致佘文進、吳萬方、辛○○、寅○○、壬○○及丁○○等陷於
      錯誤而同意裝設並交付費用。又被告係自稱為興雙和公司外包商而提供優惠價
      格為己○○裝設有線電視，而己○○與之約定裝設時間後，再向興雙和公司質
      詢該公司何以有兩套收費標準等情，此據證人己○○及乙○○到庭證述屬實，
      顯見當時己○○主觀上亦確係誤信被告為興雙和公司外包商，而足證被告亦係
      對己○○施用詐術，並致己○○陷於錯誤；惟因己○○嗣後向興雙和公司查詢
      發覺有異，並安排該公司人員查看被告前來裝設之情形，故其雖亦交付費用三
      千元予被告，然當時其已知被告係偽冒興雙和公司人員，所為款項交付不過在
      確認被告擅自私接收費之行為而已，並非因被告先前詐術之實施陷於錯誤而為
      交付。
    6.綜上所述，本件依告訴人指述、證人佘文進、吳萬方、辛○○、寅○○、壬○○、丁○○及乙○○之證述，及扣案如附表二所示之物品與卷附裝機服務單、
      證人己○○向警領回所繳三千元款項時出具之贓物認領保管單各乙紙等事證，
      已足認定被告如事實欄所載之事實，被告所辯無非屬事後圖卸之詞，不足採信
      。是以本件事證明確，被告犯行堪為認定，應予依法論科。
  (二)核被告所為，係犯刑法第三百三十九條第一項之詐欺取財罪（如附表一部分）；
    又被告向證人己○○實行詐術後，己○○雖已交付裝設費用三千元，惟此僅為確
    認被告擅自私接收費之行為，並非因被告先前詐術之實施陷於錯誤而為交付，故
    此部分財物之交付並非被告犯罪之結果，亦即被告雖已著手於犯罪之實行，然未
    發生犯罪之結果，其此部分之犯罪仍屬未遂，應依刑法第三百三十九條第三項、
    第一項之詐欺取財未遂罪論處（公訴人於起訴書證據及所犯法條欄部分雖僅引用
    刑法第三百三十九條詐欺取財罪，而未指明係該條何項之罪名，然於起訴書附表
    備註欄就己○○部分已載明為詐欺未遂，而佘文進、吳萬方、辛○○、寅○○、
    壬○○及丁○○部分則未為相同之記載，堪認公訴人之真意係認被告就詐欺佘文
    進、吳萬方、辛○○、寅○○、壬○○及丁○○部分涉犯刑法第三百三十九條第
    一項之詐欺取財既遂罪，就詐欺己○○部分則係犯同條第三項、第一項之詐欺取
    財未遂罪）。被告先後七次詐欺取財犯行，雖有既、未遂之別，惟其方法相同，
    時間緊接，觸犯構成要件相同之罪，顯係基於概括犯意而為之，乃連續犯，應依
    刑法第五十六條之規定從較重之詐欺取財既遂罪論以一罪，並加重其刑。爰審酌
    被告並無犯罪紀錄，有臺灣高等法院被告全國前案紀錄表在卷可稽，素行非劣，
    然僅為一己之私即為本件犯行，動機可議，且不單詐得收視戶繳付之財物，亦同
    時使興雙和公司原可獲得裝機收費之合法利益受損，並其犯罪後之態度等一切情
    狀，量處如主文示之刑，以資儆懲。另扣案如附表二所示之物，均為被告所有，
    此經被告自陳甚明，雖其於本院審理中陳稱僅其中部分為供伊為客戶私接有線電
    視使用之工具，其餘則為伊自己修電腦之用云云，然如附表二所示扣案物品均為
    供被告本件偽為合法裝設而為客戶私接有線電視以詐取收視費犯行之用，業據被
    告於警詢及偵查中坦承不諱（參偵查卷第四頁背面、第二十三頁背面），其於本
    院審理中又改異其詞，真實性已有可疑；且該等扣案物均係被告為己○○裝設有
    線電視時所當場扣獲，茍非供其本件犯行所用，應無攜帶前往己○○住處之理，
    是本院認應以其警詢及偵查中所為之供述較為可採，堪認如附表二所示之物品均
    為被告所有供其本件犯罪使用之物，應依刑法第三十八條第一項第二款之規定併
    為沒收之諭知。
二、不另為無罪諭知之部分：
  (一)公訴意旨另以：被告除附表一所示之部分外，尚向丑○○、甲○○、戊○○及子
    ○○○等以相同之手法詐稱可代客戶加裝有線電視，收費較為便宜，致使丑○○
    等人陷於錯誤，而委由庚○○加裝有線電視，其中丑○○部分已依約裝設，並詐
    得三千元之收視費用，另甲○○、戊○○及子○○○部分則尚未裝設而詐欺未遂
    ；又被告為如附表一、三所示之客戶裝機之時，均利用興雙和公司一式三聯之裝
    機服務單，於其上裝機編號欄部分以複寫方式偽填代表興雙和公司署名之「興雙
    和」之字樣，再將第三聯客戶聯交由客戶收受而行使之，足以生損害於興雙和公
    司等情，因認被告就此部分亦涉犯刑法第三百三十九條第一項之詐欺取財罪嫌、
    同條第三項、第一項之詐欺取財未遂罪嫌及同法第二百十六條、第二百十條之行
    使偽造私文書罪嫌（公訴人於起訴書證據及所犯法條欄部分雖僅引用刑法第三百
    三十九條詐欺取財罪，而未指明係該條何項之罪名，然於起訴書附表備註欄就甲○○、戊○○及子○○○部分已載明為詐欺未遂，而丑○○部分則未為相同之記
    載，堪認公訴人之真意係認被告就詐欺丑○○部分涉犯刑法第三百三十九條第一
    項之詐欺取財既遂罪嫌，就詐欺甲○○、戊○○及子○○○部分則係犯同條第三
    項、第一項之詐欺取財未遂罪嫌）。
  (二)按：
    1.犯罪事實應依證據認定之，無證據不得推定其犯罪事實；又不能證明被告犯罪
      者，應諭知無罪之判決，刑事訴訟法第一百五十四條第二項、第三百零一條第
      一項分別定有明文。又犯罪事實之認定，應憑真實之證據，倘證據是否真實尚
      欠明確，自難以擬制推測之方法，為其判斷之基礎，最高法院著有五十三年臺
      上字第六五六號一０五號判例可循。且刑事訴訟上證明之資料，無論其為直接
      或間接證據，均須達於通常一般之人均不致有所懷疑，而得確信其為真實之程
      度，始得據為有罪之認定，若其關於被告是否犯罪之證明未能達此程度，而有
      合理懷疑之存在，致使無從形成有罪之確信，根據「罪證有疑，利於被告」之
      證據法則，即不得遽為不利被告之認定，亦有最高法院七十六年度臺上字第四
      九八六號判例可資參照。
    2.又「被告之自白，不得作為有罪判決之唯一證據，仍應調查其他必要之證據，
      以察其是否與事實相符。」、「被告以外之人於審判外之言詞或書面陳述，除
      法律有規定者外，不得作為證據。」，刑事訴訟法刑事訴訟法第一百五十六條
      第二項、第一百五十九條第一項規定甚明。且告訴人之告訴，係以使被告受刑
      事訴追為目的，是其陳述是否與事實相符，仍應調查其他證據以資審認，最高
      法院五十二年度台上字第一三○○號判例亦足資參照。
    3.再者刑法第三百三十九條第一項詐欺罪之成立，以意圖為自己或第三人不法所
      有，以詐術使人將本人或第三人之物交付為要件；所謂以詐術使人交付，必須
      被詐欺人因其詐術而陷於錯誤，若其所用方法，不能認為詐術，亦不致使人陷
      於錯誤，即不構成該罪，最高法院分別著有七十六年度臺上字第四九八六號及
      四十六年度臺上字第二六０號判例甚明。
    4.另「郵政存簿儲金提款單儲戶姓名欄填寫儲戶姓名，與填寫帳號之用意相同，
      僅在識別帳戶為何人，以便郵政人員查出存戶卡片，既非表示儲戶本人簽名之
      意思，則未經儲戶本人授權而填寫其姓名，尚不生偽造署押問題，原第一審判
      決竟認為係偽造蘇某署押，並依刑法第二百十九條諭知沒收，自屬於法有違。
      」，最高法院七十年度臺上字第二四八○號判例亦闡示甚明。
  (三)公訴人認被告涉有右開犯嫌，無非係以：(一)被告於警詢及偵查中之自白；(二)告訴
    人之指訴；(三)凌仙、甲○○之供述；(四)裝機服務單乙本等，為其論據。訊之被告
    則堅詞否認有此等犯行，辯以並未裝設丑○○之有線電視，而其雖有私下為客戶
    裝設有線電視之情形，惟已不記得裝過幾戶，且裝設時伊均知該等用戶此係違法
    裝設，另甲○○、戊○○及子○○○則是僅約好為其等裝設，然尚未前往施工，
    而裝機服務單則僅係裝設有線電視時開給客戶之證明，並非收據等語。
  (四)經查：
    1.被告於九十二年三月二十二日警詢及偵查初訊時，固坦認自八十九年八月由興
      雙和公司外包商離職後未經興雙和公司同意擅自為客戶私接有線電視，共裝設
      約五十戶，每戶收費二千五百元至三千元等語（參偵查卷第四頁背面、第二十
      三頁背面），惟依卷證資料，當時僅查獲被告私接己○○之有線電視部分，至
      於私接如附表一、三之另十名用戶部分，則係警於九十二年四月十六日，依興
      雙和公司嗣後提供之資料對該等用戶詢問後始再報請檢察官偵辦，此有臺北縣
      政府警察局中和分局九十二年四月十六日中警刑字第○九二○○一六五○一號
      函及所附偵筆錄（參偵查卷第三十一頁以下）可稽。是以被告在此之前所為之
      坦承供述，既未指明特定之裝設客戶，復未經警察及檢察官提示除己○○以外
      之其他特定用戶資料而訊問被告，而其中如附表一編號一至五部分擅自私接之
      部分其行為時間亦係在被告自興雙和公司外包商離職之前所為，與其上開自白
      容有未符之處，是自應再調查其他必要之證據，以明被告此等未特定裝設對象
      之自白是否確與事實相符，尚不得僅以之為有罪判決之唯一證據，此亦本院前
      開被告有罪判決部分並未以其上開警、偵訊中之自白為認定事實基礎之理由。
    2.又被告單純為收視戶私接有線電視收費，尚不構成刑法詐欺取財罪責，必其接
      洽裝設過程中有施用詐術，使被詐欺人因其詐術而陷於錯誤而為財物之交付，
      始為相當。查告訴人興雙和公司雖指訴被告未經同意為丑○○（即附表三編號
      一部分）私接有線電視云云，惟該公司係因發現有些客戶未繳費卻可收視，經
      詢問收視戶部分表示係乙名陳姓男子以低價招攬裝設，乃提供八名此等收視戶
      名單（即附表一及附表三編號一、四之部分）予警方調查，此有證人乙○○偵
      查中之證述（參偵查卷第八十六頁背面）及臺北縣政府警察局中和分局上開函
      文可參。故依告訴人指述之內容，至多僅能認定有某陳姓男子以低價為該等戶
      私接有線電視而已，至於該陳姓男子是否即為本件被告？或縱認確係被告所私
      接，然其私接時是否有冒稱告訴人公司名義而使用詐術致該等用戶陷於錯誤之
      情形，抑或該等用戶亦明知係擅自私接？凡此關於詐欺取財罪犯罪構成要件之
      重要事實，依告訴人公司之指述實尚未能加以證明，依前開說明，仍應調查其
      他證據以資審認。
    3.再者丑○○經本院多次合法傳喚未到庭，無從於審判期日以人證之證據方法加
      以調查。而其雖於警詢中陳稱係本件被告於八十九年十二月三十一日以每年三
      千元之價格為其裝設興雙和有線電視，當時不知被告係冒充之第四臺人員等語
      （參偵查卷第四十六頁背面），惟此屬審判外之供述，復因未經其於審判期日
      到庭以在本院審判中之供述將上開警詢筆錄所為供述之內容引入，此外亦無刑
      事訴訟法所定例外可為證據之情形，依刑事訴訟法第一百五十九條第一項之規
      定，自不得以丑○○此項警詢中之審判外供述作為認定被告犯罪事實之證據，
      則公訴人所指被告詐欺丑○○部分即難遽行認定。
    4.被告雖坦認與「戊○○」、「子○○○」約好為其等裝設有線電視等語，惟並
      未承認係以冒充有線公司人員偽為合法裝設之方式對該二人施用詐術；而扣案
      裝機服務單雖亦有預定在九十二年三月二十一日晚間及同年月三十一日前往裝
      設之記載，然此充其量僅能證明被告確有與該二人為裝機之約定，至於被告接
      洽時是否有冒稱告訴人公司名義而使用詐術致該二人陷於錯誤之情形，於此關
      於詐欺取財罪犯罪構成要件之重要事實則尚無法加以證明。而「戊○○」、「
      子○○○」年籍不詳，無法傳喚其等到院調查究竟與被告接洽之詳情如何，是
      關於被告詐欺戊○○、子○○○（即附表三編號二、二部分）部分，依現存事
      證實尚未能予以認定。
    5.再者證人甲○○在本院證稱經他人介紹聯絡被告，約定以一年三千元之費用裝
      設有線電視，被告並表示會再與其聯絡，惟當時被告並未說明其係何單位之人
      員，亦未說明何以收費較為便宜等語（參本院九十二年十一月二十八日審判筆
  錄第八頁、第九頁）；而證人甲○○先前警詢筆錄之供述內容，亦未指明被告
      有冒用有線電視公司人員或其他可認為施用詐術之情形（參偵查卷第三十八頁
      背面），是僅依證人甲○○之證述，尚不足以認定被告有詐欺取財未遂之犯行
      。而證人甲○○係單獨與被告聯絡裝設事宜，與如附表一編號一至五之五名用
      戶係同時裝設，可由其等各別之供述相互勾稽加以證明被告如何為其等裝設之
      情形容屬有間，自無依其他證人供述或事證作為被告確有詐欺甲○○未遂之證
      明。另被告亦否認接冾聯絡之時有詐騙甲○○之行為，是依卷存事證，就公訴
      人所指被告詐欺甲○○未遂（即附表三編號四）部分，尚屬未能證明。
    6.又本件扣案之裝機服務單，除其中十一紙係記載被告裝設己○○、甲○○（記
      載為「毛Ｓ」即毛小姐之意）、子○○○（記載為「黃Ｒ」即黃先生之意）及
      戊○○之資料外，餘均為空白。而上開已記載之十一紙裝機服務單中，僅關於
      證人己○○之兩紙裝機服務單上之「裝機編號」欄內經被告填載「興雙和」字
      樣，該欄位並非簽署欄，故以其填寫之欄位觀察，至多僅能認該項記載係被告
      為己○○所裝設之有線電視屬興雙和公司系統之識別作用，尚難遽認被告所填
      寫之「興雙和」文字係代表興雙和公司本人簽名之用意，而非為署押之性質。
      又本件並未扣得被告為證人佘文進、吳萬方、辛○○、寅○○、丁○○、壬○○及丑○○等七人裝設有線電視時所開具之裝機服務單，而其中證人佘文進、
      丙○○、辛○○、壬○○、丁○○及寅○○雖均證稱當時被告有開立收據交付
      ，惟均未加保存而無法提出調查，且依其等所述該收據上蓋有興雙和公司之印
      文之情形，亦與本件被告開立予己○○之裝機服務單之形式有異，在未扣得該
      等收據以資審認之情形下，尚不得逕以上開證人之證述即為被告有行使偽造文
      書之認定基礎。是僅據扣案之裝機服務單，實尚不足以認定被告有偽造署押之
      情形，從而該裝機服務單亦非屬以興雙和公司名義製作之文書，則被告開立並
      交付該裝機服務單之行為，自不得據以行使偽造文書之罪責相繩。
    7.綜上所述，就公訴人所指訴被告如附表三編號一之詐欺取財罪嫌，附表三編號
      二至四之詐欺未遂罪嫌及行使偽造私文書罪嫌，卷存事證或依法不得為證據而
      不具證據能力，或其證明程度仍未達於可排除合理之懷疑而形成被告有罪之法
      律上確信之程度。循據前開之說明，並基於罪疑唯輕之刑事訴訟原則，本院認
      本件被告此部分之犯罪尚屬不能證明，惟因檢公訴人認此部分與前開經起訴論
      科之犯罪有連續犯及牽連犯之裁判上一罪關係，爰不另為無罪之諭知。
據上論斷，應依刑事訴訟法第二百九十九條第一項前段、刑法第五十六條、第三百三
十九條第一項、第三項、第三十八條第一項第二款、罰金罰鍰提高標準條例第一條前
段，判決如主文。
本案經檢察官癸○○到庭執行職務。
中      華      民      國      九十三      年    一    月    二十九    日
                                  臺灣板橋地方法院刑事第五庭
                                      審判長法  官  林  春  長
                                            法  官  崔  玲  琦
                                            法  官  楊  博  欽
右正本證明與原本無異。
如不服本判決，應於判決送達後十日內，向本院提出上訴狀。
                                            書記官  曾  美  滋
中      華      民      國      九十三      年    一    月    二十九    日
附錄本案論罪科刑法條全文：
中華民國刑法第三百三十九條
  意圖為自己或第三人不法之所有，以詐術使人將本人或第三人之物交付者，處五年
  以下有期徒刑、拘役或科或併科一千元以下罰金。
  以前項方法得財產上不法之利益或使第三人得之者，亦同。
  前二項之未遂犯罰之。
附表一：
┌──┬──────┬──────┬────┬──────┬───────
│編號│行為時間    │行為地點    │裝設用戶│詐得金額    │裝設有線電視
│    │            │            │姓名    │            │公司名稱
├──┼──────┼──────┼────┼──────┼───────
│ 一 │八十九年四月│臺北縣中和市│佘文進  │二千元      │興雙和公司
│    │二十九日    │員山路六一一│        │            │（起訴書誤載為
│    │            │巷六弄三號  │        │            │親視波公司）
├──┼──────┼──────┼────┼──────┼───────
│ 二 │同右        │同右弄十七號│丙○○  │二千元      │同右
│    │            │三樓        │        │            │
├──┼──────┼──────┼────┼──────┼───────
│ 三 │同右        │同右弄十五號│辛○○  │二千元      │同右
│    │            │            │        │            │
├──┼──────┼──────┼────┼──────┼───────
│ 四 │同右        │同右弄五號一│寅○○  │二千元（起訴│同右
│    │            │樓          │        │書誤載為三千│
│    │            │            │        │元）        │
├──┼──────┼──────┼────┼──────┼───────
│ 五 │同右        │同右弄九號四│壬○○  │一千元及一千│同右
│    │            │樓          │        │八百元      │
├──┼──────┼──────┼────┼──────┼───────
│ 六 │九十年一月  │臺北縣中和市│丁○○  │三千元      │同右
│    │十四日      │新生路二七九│        │            │
│    │            │號五樓      │        │            │
└──┴──────┴──────┴────┴──────┴───────
附表二：
┌───────────┬─────┬────────────┬─────
│  品              名  │  數  量  │  品                名  │  數  量
├───────────┼─────┼────────────┼─────
│５Ｃ同軸電纜          │三公尺    │５Ｃ鳳梨夾              │一支
├───────────┼─────┼────────────┼─────
│防偷開鎖工具          │三支      │斜口鉗                  │二支
├───────────┼─────┼────────────┼─────
│美工刀                │乙支      │標示綁帶                │三只
├───────────┼─────┼────────────┼─────
│油性簽字筆            │乙支      │束線帶                  │四十八條
├───────────┼─────┼────────────┼─────
│防偷負荷              │五只      │５Ｃ接頭                │三十只
├───────────┼─────┼────────────┼─────
│冬瓜頭                │乙只      │中間接頭                │十二只
├───────────┼─────┼────────────┼─────
│阻抗                  │四只      │高通濾波器              │二只
├───────────┼─────┼────────────┼─────
│電工膠帶              │乙只      │５Ｃ夾線釘              │二十只
├───────────┼─────┼────────────┼─────
│裝機服務單            │乙本      │                        │
└───────────┴─────┴────────────┴─────
附表三：
┌──┬──────┬──────┬────┬──────┬───────
│編號│行為時間    │行為地點    │被害人  │詐得金額    │裝設有線電視
│    │            │            │        │            │公司名稱
├──┼──────┼──────┼────┼──────┼───────
│ 一 │八十九年十二│臺北縣中和市│丑○○  │三千元      │興雙和公司
│    │月三十一日  │景新街五十巷│        │            │
│    │            │七之二號    │        │            │
├──┼──────┼──────┼────┼──────┼───────
│ 二 │九十二年三月│臺北縣中和市│戊○○  │約定為三千元│尚未決定
│    │二十一日    │福祥路八五巷│        │            │
│    │            │二弄十六號之│        │            │
│    │            │二          │        │            │
├──┼──────┼──────┼────┼──────┼───────
│ 三 │同右        │臺北縣中和市│子○○○│約定為三千元│尚未決定
│    │            │立人街四十一│        │            │
│    │            │號之四      │        │            │
├──┼──────┼──────┼────┼──────┼───────
│ 四 │九十二年三月│臺北縣中和市│甲○○  │同右        │約定為興雙和公
│    │十七日      │民德路六十九│        │            │司
│    │            │號八樓      │        │            │
└──┴──────┴──────┴────┴──────┴───────
